臺灣臺中地方法院刑事判決　96年度訴字第1487號
公　訴　人　臺灣臺中地方法院檢察署檢察官
被　　　告　甲○○
上列被告因偽造文書等案件，經檢察官提起公訴（96年度偵字第
8137號），本院判決如下：
    主    文
甲○○共同連續行使偽造私文書，足以生損害於他人，處有期徒
刑壹年，減為有期徒刑陸月，如易科罰金，以銀元參佰元即新臺
幣玖佰元折算壹日。如附表一所示之行動電話門號申請書上偽造
之署押、如附表二所示之手機及ＳＩＭ卡領取切結書壹紙及扣案
之乙○○、丙○○、癸○○、戊○○、庚○○、丁○○之國民身
分證及健保卡影本各陸紙，均沒收。
    犯罪事實
一、甲○○於民國九十五年初（適逢農曆年後）某日，因經濟不
    佳，經己○○（係永順通國際有限公司之負責人，設於臺中
    市○○路○段七號，下稱永順通公司）告知，因永順通公司
    可從事為客戶向行動電話通訊服務系統公司申請門號之服務
    ，並得自行動電話通訊服務系統公司取得按申辦門號數量計
    算之報酬，若甲○○可提供證件，己○○即得提供管道，以
    上揭方式取得報酬，甲○○為取得上揭報酬，乃與己○○、
    壬○○（均另由本院以九十六年度訴字第一○五五號判處二
    人各有期徒刑一年，均減為有期徒刑六月，如易科罰金，均
    以銀元三百元即新臺幣九百元折算一日）共同基於行使偽造
    私文書、行使變造特種文書，及意圖為自己不法之所有之概
    括犯意聯絡，自九十五年三月間起迄同年五月間止，由甲○○自跳蚤市場雜誌上所刊登販售身分證影本之廣告，以一百
    份共新臺幣（下同）二千元之代價，以電話聯絡之方式，向
    不詳姓名、年籍之人購買變造之國民身分證、健保卡影本（
    變造情形詳如附表三所示），再由上揭販售身分證影本之人
    ，將上揭變造之國民身分證、健保卡影本等物，以快遞方式
    寄送到臺中縣豐原市超豐快遞，再由甲○○出面領取後，交
    付予壬○○向己○○查詢上開被偽造之人頭有無欠繳電話費
    之不良紀錄後，再由壬○○、甲○○冒用乙○○、丙○○等
    如附表一所示之人名義，在如附表一所示申請書之上連續偽
    造上開申請人之署名，並檢附如附表三所示之變造證件後（
    檢附情形如附表一所示），將申請書交付己○○及不知情之
    辛○○（由本院以九十六年度訴字第一○五五號諭知無罪）
    分別向如附表一所示之電信公司申辦如附表一所示之行動電
    話門號，使如附表一所示之電信公司因此陷於錯誤而交付行
    動電話用戶識別卡（Ｓｕｂｓｃｒｉｂｅｒ　Ｉｄｅｎｔｉ
    ｔｙ　Ｍｏｄｕｌｅ，下稱ＳＩＭ卡，如附表一編號一至五
    所示之電信公司另交付搭配門號之專案手機），己○○等人
    並另偽造如附表二所示之手機及SIM卡領取切結書一紙。得
    手後再將申請所得之晶片卡出售予綽號「阿明」之姓名、年
    籍不詳成年男子。足生損害於如附表一所示之申請人及電信
    公司。
二、案經臺中縣警察局、內政部警政署電信警察隊第二中隊報告
    臺灣臺中地方法院檢察署檢察官偵查起訴。
    理    由
壹、程序部分：
一、按現行刑事訴訟法為保障被告之反對詰問權，排除具有虛偽
    危險性之傳聞證據，以求實體真實之發見，於該法第一百五
    十九條第一項明定被告以外之人於審判外之言詞或書面陳述
    ，除法律有規定者外，不得作為證據。又被告以外之人於審
    判外之陳述，雖不符前四條之規定（即刑事訴訟法第一百五
    十九條之一至同條之四），而經當事人於審判程序同意作為
    證據，法院審酌該言詞陳述或書面陳述作成時之情況，認為
    適當者，亦得為證據；當事人、代理人或辯護人於法院調查
    證據時，知有第一百五十九條第一項不得為證據之情形，而
    未於言詞辯論終結前聲明異議者，視為有前項之同意，刑事
    訴訟法第一百五十九條之五定有明文。本件檢察官、被告甲○○並未就卷內證據資料之證據能力有所爭執，且迄於言詞
    辯論終結前，均未主張有刑事訴訟法第一百五十九條第一項
    不得為證據之情形，是應認已同意卷內證據均得作為證據，
    且經本院審酌後，認無不適當之情形，應認本案調查之卷內
    證據均有證據能力，合先敘明。
貳、實體方面：
一、訊據被告甲○○對於前開事實坦承不諱，核與證人即共犯壬○○（下稱共犯壬○○）於本案之警詢、偵查及本院九十六
    年度訴字第一○五五號刑事案件（下稱共犯刑事案件）警詢
    及偵審中之供述情節相符，並有如附表一所示之行動電話服
    務申請書共九紙、如附表二所示之手機及ＳＩＭ卡領取切結
    書一紙及如附表三所示之變造證件附卷可參，足認被告甲○○上揭自白，確與事實相符，本件事證明確，被告甲○○上
    開犯行，堪以認定。
二、新舊法比較：
    被告甲○○行為後，刑法及刑法施行法業於九十四年二月二
    日經總統以華總一義字第０九四０００一四九０一號令修正
    公布，並於九十五年七月一日施行。按行為後法律有變更者
    ，適用行為時之法律，但行為後之法律有利於行為人者，適
    用最有利於行為人之法律，現行刑法第二條第一項定有明文
    。此條規定乃與刑法第一條罪刑法定主義契合，而貫徹法律
    禁止溯及既往原則，係規範行為後法律變更所生新舊法律比
    較適用之準據法，是刑法第二條本身雖經修正，但刑法第二
    條既屬適用法律之準據法，本身尚無比較新舊法之問題，應
    一律適用裁判時之現行刑法第二條規定以決定適用之刑罰法
    律，先予辨明。又以本次刑法修正之比較新舊法，應就罪刑
    有關之共犯、未遂犯、想像競合犯、牽連犯、連續犯、結合
    犯，以及累犯加重、自首減輕暨其他法定加減原因（如身分
    加減）與加減例等一切情形，本於統一性及整體性原則，綜
    其全部罪刑之結果而為比較，亦有最高法院九十五年度第八
    次刑庭會議決議可資參照。經查：
（一）被告甲○○行為後，刑法第五十六條連續犯之規定，業於
      九十四年一月七日修正公布刪除，並於九十五年七月一日
      施行，則被告甲○○行為後新法業已刪除連續犯之規定，
      此刪除雖非犯罪構成要件之變更，但顯已影響行為人刑罰
      之法律效果，自屬法律有變更，依新法第二條第一項規定
      ，比較新、舊法結果，仍應適用較有利於被告甲○○之行
      為時法律即舊法論以連續犯。
（二）再按被告甲○○行為後，刑法第五十五條後段之牽連犯規
      定，亦於九十四年一月七日經修正刪除，並於九十五年七
      月一日生效施行。而刑法修正之後，原屬牽連犯之數個犯
      罪行為，依新法應數罪併罰，比較修正前之規定，可依裁
      判上一罪論處，顯然修正後之規定並未較有利於被告，依
      修正後刑法第二條第一項規定，應適用行為時即修正前刑
      法第五十五條後段之規定，從重論以一罪，較為有利於被
      告甲○○。
（三）按被告甲○○行為後，刑法於九十四年二月二日修正公布
      ，於九十五年七月一日施行，刑法第二十八條關於共同正
      犯之規定，修正前係規定：「二人以上共同實施犯罪之行
      為者，皆為正犯。」修正後則規定：「二人以上共同實行
      犯罪之行為者，皆為正犯。」修正理由係在排除「預備共
      同正犯」及「陰謀共同正犯」之適用，修正刑法第二十八
      條雖將舊法之「實施」修正為「實行」，其中「實施」一
      語，涵蓋陰謀、預備、著手及實行之概念在內，其範圍較
      廣；而「實行」則著重於直接從事構成犯罪事實之行為，
      其範圍較狹；二者之意義及範圍固有不同，但對於被告甲○○與共犯壬○○、己○○共同行使偽造私文書之犯行，
      既屬實行犯罪行為之正犯，刑法第二十八條之修正內容，
      對於被告甲○○並無「有利或不利」之影響。依上說明，
      應無適用修正後刑法第二條第一項之規定比較新舊法適用
      之問題（參見最高法院九十五年度臺上字第五五八九號判
      決意旨）。是本件關於被告甲○○成立共犯部分，毋庸依
      刑法第二條第一項規定為新舊法之比較，而應依一般法律
      適用原則，適用裁判時刑法第二十八條規定，論以共犯（
      最高法院九十五年十一月七日第二十一次刑事庭會議決議
      意旨參照）。
（四）被告甲○○行為，刑法第三十八條固於九十四年一月七日
      修正公布，並於九十五年七月一日施行，刑法第三十八條
      第二項修正後規定：「前項第一款之物，不問屬於犯罪行
      為人與否，沒收之。」；修正前則規定：「前項第一款之
      物，不問屬於『犯人』與否，沒收之。」，然屬於被告（
      或共犯）所有且供犯罪所用之物，無論依修正前後之刑法
      第三十八條第一項第二款、第三項規定均得沒收。且沒收
      為從刑之一種，與主刑有從屬關係，應依主刑部分適用之
      法律而從屬適用，無獨立比較之問題（最高法院二十四年
      上字第五二九二號判例意旨參照）。
（五）被告甲○○行為後，罰金罰鍰提高標準條例第二條業已刪
      除，而刑法第四十一條第一項前段關於易科罰金之折算標
      準已由舊法之銀元一百元、二百元、三百元修正為新臺幣
      一千元、二千元、三千元，因屬科刑規範事項之變更，其
      折算標準為裁判時所應諭知，自有就新舊法規定比較之必
      要，經比較新舊法結果，被告行為後之新法並未較有利於
      被告，是依刑法第二條第一項前段之規定，本件應適用被
      告行為時之舊法即依修正前刑法第四十一條第一項前段、
      修正前罰金罰鍰提高標準條例第二條、現行法規所定貨幣
      單位折算新臺幣條例第二條之規定，諭知以銀元三百元折
      算一日為易科罰金之折算標準。
（六）被告甲○○行為後，刑法第三十三條第五款業於九十四年
      二月二日以華總一義字第０九四０００一四九０一號令修
      正公布，並自九十五年七月一日起施行；修正後刑法第三
      十三條第五款規定「罰金：新臺幣一千元以上，以百元計
      算之。」，與修正前刑法第三十三條第五款規定「罰金：
      一元以上。」不同。比較新舊法結果，以舊法較有利於行
      為人，新法並無對被告甲○○較為有利之情形，故依刑法
      第二條第一項前段規定，本案關於論罪之法定刑罰金部分
      ，自應適用行為時之法律即修正前刑法第三十三條第五款
      規定決定其罰金部分之法定刑。
（七）法定刑為罰金之提高標準之新舊法適用：
      按現行刑法第二條第一項明文規定：「行為後法律有變更
      者，適用行為時之法律。但行為後之法律有利於行為人者
      ，適用最有利於行為人之法律。」惟此「法律變更」與法
      律修正之概念有別；所謂法律變更應係指因法律修正而「
      刑罰」有實質之更異而言（如修正後新舊法法定本刑輕重
      變更），始有依上開規定為準據法而比較適用新法或舊法
      之問題。如新舊法處罰之輕重仍然相同，並無有利或不利
      之情形，即無適用上開規定為比較之餘地，自應依一般法
      律適用之原則，適用現行、有效之裁判時法論處…況依刑
      法施行法第一條之一之立法說明，謂該條文第二項係「考
      量新修正之刑法施行後，不再適用『現行法規所定貨幣單
      位折算新臺幣條例』，為使罰金數額趨於一致，避免衍生
      新舊法比較適用問題，以緩和實務適用法律之衝擊之前提
      下，規定第二項如上」等詞，顯見刑法施行法第一條之一
      第二項增訂後，自無再就「現行法規所定貨幣單位折算新
      臺幣條例」、「罰金罰鍰提高標準條例」比較新舊法適用
      之問題，最高法院九十六年度臺上字第四一八五號判決意
      旨參照。故本件被告甲○○所涉犯之刑法第二百十二條、
      第三百三十九條第一項等罪，揆諸上揭判決意旨，關於罰
      金刑提高標準部分，自應逕行適用刑法施行法第一條之一
      。
（八）又被告行為後，刑法第五十五條關於想像競合犯之規定雖
      已有修正，然新法第五十五條但書係科刑之限制，為法理
      之明文化，非屬法律變更（最高法院九十五年第八次刑庭
      會議決議參照），是此部分應無比較新舊法之必要，既然
      裁判時已在新法施行後，舊法本已失效，應逕行適用修正
      後之新法（最高法院九十五年度臺上字第六一五九號判決
      參照），併予指明。
三、核被告甲○○所為，係犯刑法第二百十六條、第二百十二條
    之行使變造特種文書罪、同法第二百十六條、第二百十條之
    行使偽造私文書罪及同法第三百三十九條第一項之詐欺取財
    既遂罪。被告甲○○偽造署押為偽造私文書之階段行為，偽
    造私文書之低度行為復為行使之高度行為所吸收，均不另論
    罪。被告甲○○與共犯壬○○、己○○就所犯上揭等罪，有
    犯意聯絡及行為分擔，均為共同正犯。其先後多次行使變造
    特種文書、行使偽造私文書及詐欺取財既遂之行為，均時間
    緊接、觸犯犯罪構成要件相同之罪名，顯均係基於概括犯意
    反覆為之，均應依修正前刑法第五十六條連續犯之規定論以
    一罪，並加重其刑。檢察官起訴時，雖未就被告甲○○等人
    冒用如附表一編號六至九所示之人名義，申辦行動電話門號
    之犯行及被告甲○○偽造如附表二所示文書之犯行提起公訴
    ，然此部分與前開論罪科刑部分有修正前刑法第五十六條連
    續犯之裁判上一罪關係，為起訴效力所及，且業經公訴人當
    庭補充記載附表一編號六至九及附表二所示之人名義部分為
    起訴事實，則本院得自併予審理，且毋庸再變更起訴法條。
    另公訴人雖僅認定另案被告己○○等人向如附表一編號一至
    五所示之電信公司申辦行動電話門號，使如附表一編號一至
    五所示之電信公司因此陷於錯誤而交付行動電話SI M卡，並
    未認定如附表一編號一至五所示之電信公司另被詐騙搭配門
    號之專案手機，然此部分事實，業據被告甲○○於上揭刑事
    案件審理時具結證稱：「（辦這麼多手機目的為何？）要辦
    手機下來，去變賣現金。」、「（把門號變賣現金？）不是
    ，辦門號有搭配手機，變賣手機，門號直接銷燬。之前我們
    三人講的時候，因為觀念不合，價錢不公平。是壬○○先說
    退出。想說退出，就不要送件了。本來要送件了，業務都找
    好了。我們討論說手機下來，變賣現金要如何分配。」等語
    ，而如附表一編號一至五所示之電信門號均搭配特價手機等
    情，亦有該行動電話服務申請書五紙在卷可佐，公訴人漏未
    認定被告甲○○等人尚有向如附表一編號一至五所示之電信
    公司詐騙搭配門號之專案手機，尚有未合，又此部分與公訴
    人前開起訴詐欺部分為單純一罪關係，本院自得併予審理。
    被告甲○○以一行使之行為，同時行使變造特種文書及偽造
    私文書，為異種想像競合犯，應依刑法第五十五條前段之規
    定從一重論以行使偽造私文書處斷。又被告甲○○所犯行使
    偽造私文書及詐欺取財既遂二罪間，有方法、目的之牽連關
    係，係牽連犯，應依修正前刑法第五十五條後段規定，從一
    重之行使偽造私文書罪處斷。爰審酌被告甲○○雖前無不良
    素行，然本案與己○○、壬○○等人利用所購得之變造他人
    證件，冒用他人名義向電信公司申請行動電話門號，使如附
    表一所示之電信公司因此陷於錯誤而交付行動電話ＳＩＭ卡
    （如附表一編號一至五所示之電信公司另交付搭配門號之專
    案手機），足以生損害於如附表一所示之申請人及電信公司
    ，且雖於被告甲○○於本院審理時坦承犯行，但觀之被告甲○○於本院九十六年七月二日準備程序時，仍矢口否認犯行
    ，迨共犯己○○、壬○○分別於九十六年八月二十九日、十
    月三日，經本院以九十六年度訴字第一○五五號均判處有期
    徒刑一年，並適用中華民國九十六年罪犯減刑條例規定，減
    為有期徒刑六月，如易科罰金，以銀元三百元即新臺幣九百
    元折算一日後，始於九十六年十月二十四日審理時坦承犯行
    ，故其犯後態度，雖非甚惡，但僅屬尚可；再觀之本件之分
    工程度，被告甲○○係負責自跳蚤市場雜誌收購變造之國民
    身分證及健保卡影本，並進而與共犯壬○○同有冒用證人乙○○、丙○○等如附表一所示之人名義，在申請書上為偽造
    各該人之署名行為，故就犯罪分工參與程度而言，與共犯己○○、壬○○不分軒輊，難謂有輕重之別，併參酌本院上揭
    九十六年度訴字第一○五五號刑事判決之量刑等一切情狀，
    認本件被告甲○○之量刑，應與共犯壬○○、己○○相同，
    爰量處如主文所示之刑。另按「被告用以詐欺取財之偽造、
    變造等書類，既已交付於被害人收受，則該物非屬被告所有
    ，除偽造書類上偽造之印文、署押，應依刑法第二百十九條
    予以沒收外，依同法第三十八條第三項之規定，即不得再對
    各該書類諭知沒收」（最高法院四十三年臺上字第七四七號
    判例意旨參照）。查被告等人冒名申請行動電話門號時，已
    將如附表一所示之行動電話門號服務申請書分別交予如附表
    一所示之電信公司收受，均非屬被告所有，自不應另為沒收
    之諭知，惟該行動電話門號服務申請書上偽造如附表一所示
    之申請人乙○○等人之署押，仍應依刑法第二百十九條之規
    定，不問屬於犯人與否，併予宣告沒收。又如附表二所示之
    手機及ＳＩＭ卡領取切結書一紙及扣案如附表一所示之申請
    人之國民身分證及健保卡影本各六紙，均為被告甲○○及共
    犯己○○、壬○○所有供本案犯罪所用之物，業據本院查明
    在卷，均應依刑法第三十八條第一項第二款之規定宣告沒收
    。又如附表二所示之手機及ＳＩＭ卡領取切結書一紙既經本
    院宣告沒收，爰不另就該切結書上偽造之乙○○署押宣告沒
    收，附此敘明。末查被告甲○○犯罪時間係在九十六年四月
    二十四日之前，所犯符合中華民國九十六年罪犯減刑條例之
    減刑條件，應依該減刑條例第二條第一項第三款之規定，減
    其刑期二分之一為有期徒刑六月，並依同條例第九條之規定
    ，併諭知易科罰金之折算標準，以資懲儆。
六、公訴意旨另認：被告甲○○與共犯己○○、壬○○另冒用如
    附表四編號二至四、七至九、十二至十五所示之人名義，申
    辦行動電話門號，因認被告甲○○此部分另涉犯刑法第二百
    十六條、第二百十條之行使偽造私文書罪嫌及同法第三百三
    十九條第一項之詐欺取財既遂罪嫌。然查，細觀之本件被告
    甲○○與共犯壬○○、己○○分別於警詢、偵查中之證詞，
    均無隻字片語提及渠等有共同冒用如附表四編號二至四、七
    至九、十二至十五所示之人名義，申辦行動電話門號，則此
    部分犯罪既無任何積極證據足資證明係被告甲○○共同或單
    獨所為，應認被告甲○○此部分犯罪嫌疑尚有不足，本應為
    無罪之諭知，然公訴人認此部分事實，與前開經論罪科刑部
    分有刑法修正前連續犯之裁判上一罪關係，爰不另為無罪之
    諭知，附此敘明。
據上論斷，應依刑事訴訟法第二百九十九條第一項前段，刑法第
二條第一項前段、第二十八條、第五十六條（修正前）、第二百
十六條、第二百十條、第二百十二條、第三百三十九條第一項、
第二百十九條、第五十五條、第五十五條（修正前），第四十一
條第一項前段（修正前）、第三十八條第一項第二款，刑法施行
法第一條之一第一項、第二項前段，修正前罰金罰鍰提高標準條
例第二條，中華民國九十六年罪犯減刑條例第二條第一項第三款
、第七條、第九條，判決如主文。
中　　華　　民　　國　　96　　年　　11　　月　　7 　　日
                  刑事第十一庭審判長法　官　王世華
                                    法　官　丁智慧
                                    法　官　林慶郎
以上正本證明與原本無異
如不服本判決，應於收受本判決後十日內向本院提出上訴書狀，
其未敘述上訴理由者，並得於提起上訴後二十日內向本院補提理
由書狀（均須按他造當事人之人數附繕本）
                                    書記官　巫偉凱
中　　華　　民　　國　　96　　年　　11　　月　　7 　　日
附錄論罪科刑法條
中華民國刑法第210條
（偽造變造私文書罪）
偽造、變造私文書，足以生損害於公眾或他人者，處 5 年以下有
期徒刑。
中華民國刑法第216條
（行使偽造變造或登載不實之文書罪）
行使第 210 條至第 215 條之文書者，依偽造、變造文書或登載
不實事項或使登載不實事項之規定處斷。
中華民國刑法第212條
（偽造變造特種文書罪）
偽造、變造護照、旅券、免許證、特許證及關於品行、能力服務
或其他相類之證書、介紹書，足以生損害於公眾或他人者，處1
年以下有期徒刑、拘役或3百元以下罰金。
中華民國刑法第339條
（普通詐欺罪）
意圖為自己或第三人不法之所有，以詐術使人將本人或第三人之
物交付者，處5年以下有期徒刑、拘役或科或併科1千元以下罰金
。
以前項方法得財產上不法之利益或使第三人得之者，亦同。
前二項之未遂犯罰之。
附表一
 ┌──┬──────┬───┬──────┬──────┬─────────┬───────┐
 │編號│門號        │申請人│申請人證號  │電信公司    │偽造之署押        │檢附之變造證件│
 ├──┼──────┼───┼──────┼──────┼─────────┼───────┤
 │ 一 │０九一三    │乙○○│B一二０     │和信電訊    │在和信公司行動電話│無            │
 │    │０八二三九八│      │五八九八一七│股份有限公司│服務申請書及手機及│              │
 │    │            │      │            │            │ＳＩＭ卡領取切結書│              │
 │    │            │      │            │            │上偽造「乙○○」簽│              │
 │    │            │      │            │            │名貳枚            │              │
 ├──┼──────┼───┼──────┼──────┼─────────┼───────┤
 │ 二 │０九一三    │丙○○│N二二一     │和信電訊    │在和信公司行動電話│國民身分證影本│
 │    │七九五七三一│      │六三七六三六│股份有限公司│服務申請書及手機及│              │
 │    │            │      │            │            │ＳＩＭ卡領取切結書│              │
 │    │            │      │            │            │上偽造「丙○○」簽│              │
 │    │            │      │            │            │名貳枚            │              │
 ├──┼──────┼───┼──────┼──────┼─────────┼───────┤
 │ 三 │０九二五    │癸○○│L二二二     │和信電訊    │在和信公司行動電話│國民身分證影本│
 │    │五五三一六九│      │三四五七一五│股份有限公司│服務申請書及手機及│              │
 │    │            │      │            │            │ＳＩＭ卡領取切結書│              │
 │    │            │      │            │            │上偽造「癸○○」簽│              │
 │    │            │      │            │            │名貳枚            │              │
 ├──┼──────┼───┼──────┼──────┼─────────┼───────┤
 │ 四 │０九三０    │丙○○│N二二一     │遠傳電信    │在遠傳公司行動電話│國民身分證影本│
 │    │七四一五七二│      │六三七六三六│股份有限公司│／第三代行動電話服│              │
 │    │            │      │            │            │務申請書上偽造「林│              │
 │    │            │      │            │            │珍儀」簽名貳枚    │              │
 ├──┼──────┼───┼──────┼──────┼─────────┼───────┤
 │ 五 │０九五五    │癸○○│L二二二     │遠傳電信    │在遠傳公司行動電話│國民身分證影本│
 │    │三八九七四八│      │三四五七一五│股份有限公司│／第三代行動電話服│              │
 │    │            │      │            │            │務申請書上偽造「顏│              │
 │    │            │      │            │            │敏燕」簽名貳枚    │              │
 ├──┼──────┼───┼──────┼──────┼─────────┼───────┤
 │ 六 │０九三八    │戊○○│M一二０     │南屏電信    │在ｅ南屏電信申請書│國民身分證影本│
 │    │九三一七五一│      │五四三七七六│股份有限公司│上偽造「戊○○」簽│全民健保卡影本│
 │    │            │      │            │            │名壹枚            │              │
 ├──┼──────┼───┼──────┼──────┼─────────┼───────┤
 │ 七 │０九三八    │庚○○│Q二二０     │南屏電信    │在ｅ南屏電信申請書│國民身分證影本│
 │    │七九一八三二│      │四五八一三三│股份有限公司│上偽造「庚○○」簽│全民健保卡影本│
 │    │            │      │            │            │名壹枚            │              │
 ├──┼──────┼───┼──────┼──────┼─────────┼───────┤
 │ 八 │０九三八    │庚○○│Q二二０     │南屏電信    │在ｅ南屏電信申請書│國民身分證影本│
 │    │九三五二九０│      │四五八一三三│股份有限公司│上偽造「庚○○」簽│全民健保卡影本│
 │    │            │      │            │            │名壹枚            │              │
 ├──┼──────┼───┼──────┼──────┼─────────┼───────┤
 │ 九 │０九三八    │丁○○│N二０二     │南屏電信    │在ｅ南屏電信申請書│國民身分證影本│
 │    │四六三九八０│      │四九二七一五│股份有限公司│上偽造「丁○○」簽│全民健保卡影本│
 │    │            │      │            │            │名壹枚            │              │
 └──┴──────┴───┴──────┴──────┴─────────┴───────┘
附表二
 ┌──┬───┬──────┬─────────┐
 │編號│申請人│電信公司    │偽造之署押        │
 ├──┼───┼──────┼─────────┤
 │ 一 │乙○○│和信電訊    │於ＳＩＭ卡領取切結│
 │    │      │股份有限公司│書上偽造「乙○○」│
 │    │      │            │簽名壹枚、指印壹枚│
 └──┴───┴──────┴─────────┘
附表三
 ┌──┬──────┬───┬─────────────┐
 │編號│變造之證件  │受害人│變造證件之內容            │
 ├──┼──────┼───┼─────────────┤
 │ 一 │國民身分證  │戊○○│國民身分證背面住所由南投縣│
 │    │            │      │草屯鎮○○里○鄰○○街一一│
 │    │            │      │三號變造為南投縣草屯鎮明正│
 │    │            │      │里五鄰文化街十三號        │
 ├──┼──────┼───┼─────────────┤
 │ 二 │國民身分證  │庚○○│國民身分證背面住所由嘉義市│
 │    │            │      │東區○○里○鄰○○街二十四│
 │ 　 │            │      │巷八號變造為嘉義市東區興仁│
 │    │            │      │里二鄰興仁街二十七號      │
 ├──┼──────┼───┼─────────────┤
 │ 三 │全民健康    │庚○○│健保IC卡卡號由００００一二│
 │    │保險IC卡    │      │四九三八三號變造為００００│
 │    │            │      │00000000號        │
 ├──┼──────┼───┼─────────────┤
 │ 四 │國民身分證  │丁○○│國民身分證背面住所由彰化縣│
 │    │            │      │社頭鄉新厝村十五鄰潘厝橫巷│
 │    │            │      │六號變造為彰化縣社頭鄉新厝│
 │    │            │      │村十五鄰潘厝橫巷六十五號  │
 ├──┼──────┼───┼─────────────┤
 │ 五 │國民身分證  │癸○○│國民身分證背面住所由臺中縣│
 │    │            │      │清水鎮○○里○鄰○○路一六│
 │    │            │      │一巷四十七號變造為臺中縣清│
 │    │            │      │水鎮○○里○鄰○○路四十七│
 │    │            │      │號                        │
 ├──┼──────┼───┼─────────────┤
 │ 六 │全民健康    │癸○○│健保IC卡卡號由０００二一一│
 │    │保險IC卡    │      │七二一七九號變造為００００│
 │    │            │      │00000000號        │
 ├──┼──────┼───┼─────────────┤
 │ 七 │國民身分證  │丙○○│國民身分證背面住所由彰化縣│
 │    │            │      │埔鹽鄉○○村○鄰○○路○段│
 │    │            │      │一０五巷十六號變造為彰化縣│
 │    │            │      │埔鹽鄉○○村○鄰○○路○段│
 │    │            │      │十六號                    │
 └──┴──────┴───┴─────────────┘
